臺灣板橋地方法院民事裁定　　　　　 99年度消債更字第184號
聲　請　人　林志明
上列當事人聲請消費者債務清理事件，本院裁定如下：
    主  文
聲請人林志明自中華民國一百年一月六日下午四時起開始更生程
序。
命司法事務官進行更生程序。
    理  由
一、按債務人不能清償債務或有不能清償之虞者，得依本條例所
    定更生程序，清理其債務；債務人無擔保或無優先權之債務
    總額未逾1,200 萬元者，於法院裁定開始清算程序或宣告破
    產前，得向法院聲請更生；債務人對於金融機構因消費借貸
    、自用住宅借款、信用卡或現金卡契約而負債務，在聲請更
    生或清算前，應提出債權人清冊，以書面向最大債權金融機
    構請求協商債務清償方案，並表明共同協商之意旨；債務人
    與金融機構協商成立者，不得聲請更生或清算。但因不可歸
    責於己之事由，致履行顯有重大困難者，不在此限；本條例
    施行前，債務人依金融主管機關協調成立之中華民國銀行公
    會會員，辦理消費金融案件無擔保債務協商機制與金融機構
    成立之協商，準用前項之規定；法院開始更生程序之裁定，
    應載明其年、月、日、時，並即時發生效力；法院裁定開始
    更生或清算程序後，得命司法事務官進行更生或清算程序，
    必要時得選任律師、會計師或其他適當之自然人或法人一人
    為監督人或管理人，消費者債務清理條例第3 條、第42 條
    第1 項、第151 條第1 項、第5 項、第6 項、第45條第1項
    、第16條第1 項分別定有明文。
二、本件聲請意旨略以：聲請人目前債務總金額為新臺幣（下同
    ）3,172,807 元，曾於民國99年3 月以書面向最大債權金融
    機構澳商澳盛銀行集團股份有限公司臺北分公司（原荷商荷
    蘭銀行股份有限公司，下稱澳盛銀行）請求共同協商債務清
    償，經澳盛銀行提出每月還款11,590元、利率2 ％、共180
    期之還款方案，惟因聲請人對萬榮行銷顧問公司公司之非金
    融機構之債務，並未在協商範圍之內，其另提出每月還款1
    萬元之方案，然因聲請人平均月薪約為21,000元，實無法負
    擔上開每月共計22,590元之還款要求，故協商不成立，爰請
    求裁定准予更生云云。
三、經查：
  (一)聲請人提出本件更生聲請前，曾於民國99年4 月間向最大債
    權金融機構澳盛銀行申請前置協商，澳盛銀行提出分180 期
    ，利率2 ％，每期還款11,590元之方案，後經該行以聲請人
    未能接受足以負擔之還款方案為由，致協商不成立，此有聲
    請人所附之前置協商不成立通知書在卷可參（見本院卷第12
    頁），並有澳盛銀行99年8 月16日陳報狀可憑（見本院卷第
    76至80頁），堪信為真實。是本件應審究聲請人是否有「不
    能清償債務或有不能清償之虞」之情事，方為適法。
  (二)聲請人主張之上開事實，業據提出財產及收入狀況說明書、
    債權人清冊、前置協商不成立通知書、財政部臺北市國稅局
    財產歸屬資料清單、96及97年度綜合所得稅各類所得資料清
    單、戶籍謄本、財團法人金融聯合徵信中心當事人綜合信用
    報告、財團法人金融聯合徵信中心債權人清冊等件為證，堪
    信屬實。聲請人自陳現任職於鋼藝企業有限公司，平均每月
    薪資為21,000元，有該公司提出之證明書及陳報狀可資為證
    （見本院卷第34、92至93頁），就聲請人本人之必要生活支
    出部分，雖其陳報每月伙食費、通勤油資、行動電話費、勞
    健保費、家庭開銷、保險費、醫療費、牌照稅、燃料稅等，
    合計每月須支出17,881元，然因其既已積欠龐大債務，此一
    支出自應受有限制，本院認應以內政部所公告之99年度臺灣
    省低收入戶最低生活費用每人每月為10,792元計算始為合理
    ，則依前揭聲請人每月平均薪資21,000核算，扣除其個人每
    月最低生活需求10,792後，僅餘10,208元，顯無法支付最大
    債權銀行澳盛銀行所提出之利率2 ％、月付11,590元、共18
    0 期之清償方案。依此，聲請人已符合消費者債務清理條例
    第3 條之「債務人不能清償債務或有不能清償之虞」規定。
四、綜上所述，本件聲請人為一般消費者，其有無法清償債務之
    虞情事，又所負無擔保或無優先權之債務並未逾1,200萬元
    ，且未經法院裁定開始清算程序或宣告破產，復查無消費者
    債務清理條例第6條第3項、第8條或第46條各款所定駁回更
    生聲請之事由存在，則聲請人聲請更生，應屬有據，自應准
    許。
五、聲請人於更生程序開始後，應另提出足以為債權人會議可決
    或經法院認為公允之更生方案以供採擇，俾免更生程序進行
    至依消費者債務清理條例第61條規定應行清算之程度，附此
    敘明。
六、依消費者債務清理條例第11條第1 項、第45條第1 項、第16
    條第1 項，裁定如主文。
中    華    民    國   100    年    1     月    6     日
                  民事第二庭    法  官  張筱琪
上為正本係照原本作成
本件不得抗告
本裁定已於100年1月6日下午4時公告
中    華    民    國   100    年    1     月    6     日
                                書記官  連思斐